Minutes et répertoires du notaire Thomas LE SEMELIER, 29 août 1663 - 20 avril 1694 (étude XVI)
Archives nationales
- Minutes de Thomas LE SEMELIER, 29 août 1663 - juin 1694; MC/ET/XVI/509 - MC/ET/XVI/603
  - Minutes. 1684, janvier - 1684, juin, janvier 1684 - juin 1684; MC/ET/XVI/580
    - PEINTRE ordinaire du roi à la Manufacture des Gobelins, y demeurant SÈVE (Pierre de) § Inventaire à sa requête après le décès de Louise DU COUDRAY, sa femme., 12 juin 1684; MC/ET/XVI/580; 14 folios.
      inventaire; Sève, Pierre de; peintre
  - Minutes. 1684, juillet - 1684, décembre, juillet 1684 - décembre 1684; MC/ET/XVI/581
    - SEVE (Pierre de) sr Peintre ordinaire du Roi à la Manufacture des Gobelins, y demeurant § Cité comme témoin de la future épouse au contrat de mariage de Jean DE VRINT (tapissier) dem/t/ aux Gobelins - et de Renée FORTIER, dem/t/ aux Gobelins, chez le d. Pierre de Sève et à son service, 8 novembre 1684; MC/ET/XVI/581
      contrat de mariage; Sève, Pierre de
    - PEINTRE ordinaire du roi à la Manufacture des Gobelins, y demeurant SÈVE (Pierre de) § Signature au contrat de mariage de Jean DEVRINT avec Renée FORTIER, fille au service de. .., 8 novembre 1684; MC/ET/XVI/581
      contrat de mariage; Sève, Pierre de; peintre
    - PEINTRE ordinaire du roi BONNEMER (François) § Signature au contrat de mariage de Jean DEVRINT, tapissier aux Gobelins, avec Renée FORTIER, en service chez Pierre de SÈVE, peintre ordinaire du roi à la Manufacture des Gobelins., 8 novembre 1684; MC/ET/XVI/581
      contrat de mariage; Bonnemer, François
  - Minutes. 1685, MC/ET/XVI/582
  - Minutes. 1686, janvier - 1686, juin, janvier 1686 - juin 1686; MC/ET/XVI/583
    - Quittance par Gabriel Louis, ci-devant commis aux Aides du Mans, demeurant à Tonnerre, logé rue de la Poterie, à Elisabeth de Rambouillet, épouse de Gédéon Tallemant, seigneur des Réaux, d'une somme de 282 livres 19 sols restant due pour le rachat du principal de la rente constituée le 3 octobre 1677., 9 février 1686; MC/ET/XVI/583
      Documents du Minutier central concernant l'histoire littéraire (1650-1700) [2295 actes], par Madeleine Jurgens et Marie-Antoinette Fleury, Paris, Presses universitaires de France, 1960, p. 429 (instrument de recherche imprimé dématérialisé dont la version intégrale est accessible en ligne par la rubrique 'Autres instruments de recherche', voir contexte dans le Plan d’orientation général - Notaires de Paris, guides thématiques du Minutier).
      quittance; Le Mans (Sarthe); Tonnerre (Yonne); Poterie (rue de la); Tallemant des Réaux, Gédéon (1619-1692); Louis, Gabriel; Rambouillet, Elisabeth de (1632?-....); commis d'administration (Ancien Régime)
  - Minutes. 1686, juillet - 1686, décembre, juillet 1686 - décembre 1686; MC/ET/XVI/584
  - Minutes. 1687, janvier - 1687, mai, janvier 1687 - mai 1687; MC/ET/XVI/585
  - Minutes. 1687, juin - 1687, septembre, juin 1687 - septembre 1687; MC/ET/XVI/586
  - Minutes. 1687, octobre - 1687, décembre, octobre 1687 - décembre 1687; MC/ET/XVI/587
  - Inventaire Morin. 1667, 22 septembre, 22 septembre 1667; MC/ET/XVI/588
    Acte déposé au notaire Louis Raymond en 1676 et restitué au minutier d'origine le 16 novembre 1687.
    - Inventaire après décès de Jacques Morin, conseiller secrétaire du roi, Maison et couronne de France et de ses finances., 22 septembre 1667 - 16 octobre 1687; MC/ET/XVI/588
      Copie collationnée de l'original déposée chez maître Louis Raymond le 27 août 1676 et chez maître Thomas Le Semelier, le 16 novembre 1687. Sur la couverture: 'Copie collationné d'inventaire des biens de la succession de Jacques Morin datté au commencement du 22 septembre 1667 qui avoit esté déposée es mains de Maître Louis Raymond le 27 aoust 1676 et qui m 'a esté remise pour minutte suivant le statut de la Compagne 16 novembre 1687 dont j'ay donné descharge audit sr. Raymond au bas de l'acte déposé qui est par devant luy'.
      Report des actes analysés à l'occasion de l'établissement des répertoires numériques dits 'états numérique' des liasses et registres de minutes. (base de données migrée: voir contexte dans le Plan d’orientation général - Notaires de Paris, guides thématiques du Minutier).
      Date de révision: 2011
      Date de création de la notice: 2011
      inventaire après décès; Morin, Jacques; secrétaire du roi (Ancien Régime)
  - Partage de la succession Morin. 1668, 21 février, 21 février 1668; MC/ET/XVI/589
    'Partage de la succession de Jacques Morin, daté du 21 febvrier 1668, qui avoie esté déposé ès mains de Me Louis Raymond, notaire, le 27 aoust 1676, et qui m'a esté remis pour minutte le 16 novembre 1687...'.
    - Partage de la succession de Jacques Morin, conseiller secrétaire du roi, Maison et couronne de France et de ses finances., 21 février 1668 - 16 novembre 1687; MC/ET/XVI/589
      L'original est déposé chez le notaire le 16 novembre 1687.
      sur la reliure: 'Partage de la succession de Jacques Morin, daté du 21 febvrier 1668, qui avoie esté déposé ès mains de Me Louis Raymond, notaire, le 27 aoust 1676, et qui m'a esté remis pour minutte le 16 novembre 1687.'
      partage; Morin, Jacques; secrétaire du roi (Ancien Régime)
  - Minutes. 1688, janvier - 1688, juin, janvier 1688 - juin 1688; MC/ET/XVI/590
  - Minutes. 1688, juillet - 1688, décembre, juillet 1688 - décembre 1688; MC/ET/XVI/591
  - Minutes. 1689, janvier - 1689, juin, janvier 1689 - juin 1689; MC/ET/XVI/592
  - Minutes. 1689, juillet - 1689, décembre, juillet 1689 - décembre 1689; MC/ET/XVI/593
  - Minutes. 1690, janvier - 1690, mars, janvier 1690 - mars 1690; MC/ET/XVI/594
  - Minutes. 1690, avril - 1690, juin, avril 1690 - juin 1690; MC/ET/XVI/595
  - Minutes. 1690, juillet - 1690, décembre, juillet 1690 - décembre 1690; MC/ET/XVI/596
  - Minutes. 1691, janvier - 1691, juin, janvier 1691 - juin 1691; MC/ET/XVI/597
    Attention: acte(s) coté(s) en Réserve
    - Inventaire après décès de François Van Der Meulen, peintre ordinaire de l'histoire du roi, conseiller de l'Académie royale de peinture et de sculpture, hôtel Royal des Gobelins., 6 mars 1691; MC/RS//908; 24 ff. papier
      Cote originelle du document:
      MC/ET/XVI/597
      Acte coté en Réserve.
      Actes signalés par le personnel du Minutier central des notaires de Paris, 2002-2011 (base de données migrée: voir contexte dans le Plan d’orientation général - Notaires de Paris, guides thématiques du Minutier).
      Date de création de la notice: 2002
      inventaire après décès; Gobelins (hôtel des); Van der Meulen, Adam François (1632-1690); peintre
  - Minutes. 1691, juillet - 1691, décembre, juillet 1691 - décembre 1691; MC/ET/XVI/598
  - Minutes. 1692, janvier - 1692, juin, janvier 1692 - juin 1692; MC/ET/XVI/599
  - Minutes. 1692, juillet - 1692, décembre, juillet 1692 - décembre 1692; MC/ET/XVI/600
  - Minutes. 1693, janvier - 1693, juin, janvier 1693 - juin 1693; MC/ET/XVI/601
  - Minutes. 1693, juillet - 1693, décembre, juillet 1693 - décembre 1693; MC/ET/XVI/602
    - Dépôt du testament olographe de Françoise de Fonteny, épouse de feu Jean Le Semelier, notaire au Châtelet., 20 septembre 1693; MC/ET/XVI/602
      testament; dépôt de pièces; Le Semelier, Jean; Fonteny, Françoise de; notaire
    - Inventaire après décès de Françoise de Fonteny, épouse de feu Jean Le Semelier, notaire au Châtelet., 20 octobre 1693; MC/ET/XVI/602
      inventaire après décès; Le Semelier, Jean; Fonteny, Françoise de; notaire
  - Minutes. 1694, janvier - 1694, juin, janvier 1694 - juin 1694; MC/ET/XVI/603; Document détérioré.
    1694, janvier à 20 avril: actes passés par-devant Thomas Le Semelier.
    1694, 20 avril à juin: actes passés par-devant Jean-Louis Le Semelier.
- Répertoire(s) de Thomas LE SEMELIER, 29 août 1663 - 20 avril 1694; MC/RE/XVI/2
  - Répertoire. 1663, 29 août - 1694, 20 avril, 29 août 1663 - 20 avril 1694; MC/RE/XVI/2
    Informations concernant le classement et la cotation:
    Le niveau inférieur de description, quand il existe, correspond aux mentions d'actes contenues dans le répertoire. Parmi celles-ci, certaines peuvent y être décrites, de manière plus ou moins détaillée. Pour consulter l'acte proprement dit, il convient de rechercher la cote au niveau des articles (registre ou liasse) des minutes du notaire (cote de type 'MC/ET').